臺灣雲林地方法院刑事判決              100年度訴字第804號
公  訴  人  臺灣雲林地方法院檢察署檢察官
被      告  劉夢倩
上列被告因違反毒品危害防制條例案件，經檢察官提起公訴（10
0 年度毒偵字第1225號），被告於準備程序中就被訴事實為有罪
之陳述，本院改依簡式審判程序審理，判決如下：
    主  文
劉夢倩施用第一級毒品，累犯，處有期徒刑玖月，又施用第二級
毒品，累犯，處有期徒刑伍月。應執行有期徒刑壹年。
    犯罪事實
一、劉夢倩前因施用毒品案件，經觀察、勒戒後，認有繼續施用
    毒品之傾向，經送入戒治處所強制戒治，於民國96年11月19
    日停止其處分釋放，並由臺灣雲林地方法院檢察署檢察官於
    96年12月5 日，以96年度戒毒偵字第58號為不起訴處分確定
    。嗣於上開強制戒治執行完畢5 年內，再度因施用第一級、
    第二級毒品案件，經本院分別以97年度訴字第1079號、第12
    02號判處有期徒刑7 月、3 月、7 月、3 月確定，復經本院
    以98年度聲字第246 號裁定，定其應執行刑為有期徒刑1 年
    3 月確定，於99年5 月5 日縮刑期滿執行完畢。又因施用第
    一級、第二級毒品案件，經本院以100 年度訴字第129 號分
    別判處有期徒刑8 月、4 月（各2 罪），應執行刑為有期徒
    刑1 年6 月確定，再因施用第一級、第二級毒品案件，經本
    院以100 年度訴字第364 號分別判處有期徒刑9 月、5 月，
    應執行刑為有期徒刑10月確定，現在監執行中。詎仍不知悔
    改，復基於施用第一級毒品海洛因之犯意，於100 年7 月14
    日16時許，在雲林縣斗六市某友人住處內，以將第一級毒品
    海洛因摻於香菸，點燃後吸食其煙霧之方式，施用第一級毒
    品海洛因1 次。隨即另行基於施用第二級毒品甲基安非他命
    之犯意，在上開地點，以將第二級毒品甲基安非他命置於玻
    璃球內，用火燒烤後吸食其煙霧之方式，施用第二級毒品甲
    基安非他命1 次。嗣因劉夢倩係毒品列管人口，經員警通知
    到場後，於100 年7 月16日9 時19分許經其同意採集尿液送
    驗，檢驗結果呈毒品可待因、嗎啡及甲基安非他命陽性反應
    ，而查悉上情。
二、案經雲林縣警察局斗六分局報告臺灣雲林地方法院檢察署檢
    察官偵查起訴。
    理  由
一、本件係經被告劉夢倩於準備程序期日為有罪之陳述，而經本
    院合議庭裁定由受命法官獨任以簡式審判程序加以審理，此
    有本院100 年10月4 日準備程序筆錄一份附卷足憑，則依據
    刑事訴訟法第273 條之2 、同法第159 條第2 項之規定，不
    適用傳聞法則有關限制證據能力之相關規定，合先敘明。
二、被告劉夢倩之上開犯罪事實，除有其於偵訊及本院審理時之
    自白外，尚有下列證據可佐：
    (一)雲林縣警察局斗六分局應受尿液採驗人尿液檢體採集送驗
      紀錄表1 紙（警卷第4 頁）。
    (二)詮昕科技股份有限公司濫用藥物尿液檢驗報告（報告編號
      ：00000000號）1 紙（警卷第2 頁）。
    (三)臺灣高等法院被告前案紀錄表1 份。證明：被告有犯罪事
      實欄所載施用毒品案件，經觀察、勒戒及強制戒治紀錄，
      並於觀察、勒戒及強制戒治執行完畢後，5 年內再次施用
      毒品之情形。故此次再犯本件施用毒品罪，已非毒品危害
      防制條例第20條第3 項所定「5 年後再犯」之情形，仍應
      依同條例第10條第1 項、第2 項之規定處罰（最高法院95
      年度第7 次刑事庭會議決定文參照）。
    綜上，本件事證明確，被告犯行堪以認定，應依法論科。
三、論罪科刑：
    (一)查海洛因及甲基安非他命，分別係毒品危害防制條例第2
      條第2 項第1 款、第2 款規定之第一級與第二級毒品。是
      核被告劉夢倩所為施用海洛因部分，係犯毒品危害防制條
      例第10條第1 項之施用第一級毒品罪；施用甲基安非他命
      部分，係犯同條例第10條第2 項之施用第二級毒品罪。被
      告非法持有第一級、第二級毒品之低度行為，已分別為其
      施用之高度行為所吸收，均不另論罪。被告所犯施用第一
      級毒品罪與施用第二級毒品罪，犯意各別，罪名互異，應
      分論併罰。
    (二)再被告有如犯罪事實欄所載徒刑執行完畢之前科紀錄，有
      卷附臺灣高等法院被告前案紀錄表可按，其於受徒刑之執
      行完畢後，5 年以內故意再犯本案2 件有期徒刑以上之罪
      ，均為累犯，皆應依刑法第47條第1 項規定加重其刑。
    (三)爰審酌被告前有多次施用毒品前科，有臺灣高等法院被告
      前案紀錄表在卷可考，可見素行不佳，竟仍一再施用海洛
      因、甲基安非他命，顯見先前所受保安處分及刑之執行均
      未收矯治、警惕之效，亦未見悔過自新之意，被告既無確
      實戒毒之決心，已難自拔，自應施以相當之刑罰，以期收
      教化之功能，並協助其戒去毒癮，兼衡被告犯後於本院審
      理時坦承犯行，堪見已有悔意，自陳學歷為高職畢業之智
      識程度，未婚，家中有1 個小孩及母親，入監服刑前無工
      作之家庭狀況（本院卷第19頁反面、第20頁正面）等一切
      情狀，分別量處如主文所示之刑，並定其應執行之刑。
據上論斷，應依刑事訴訟法第299 條第1 項前段、第273 條之1
第1 項，毒品危害防制條例第10條第1 項、第2 項，刑法第11條
前段、第47條第1 項、第51條第5 款，判決如主文。
本案經檢察官陳東泰到庭執行職務。
中    華    民    國  100     年    10    月    14    日
                  刑事第六庭  法  官  陳 美 利
以上正本證明與原本無異。
如不服本判決應於收受判決後10日內向本院提出上訴書狀，並應
敘述具體理由；其未敘述上訴理由者，應於上訴期間屆滿後20日
內向本院補提理由書（均須按他造當事人之人數附繕本）。「切
勿逕送上級法院」。
                              書記官  王 秀 如
中    華    民    國   100    年    10    月    14    日
附錄法條：
毒品危害防制條例第10條
施用第一級毒品者，處6 月以上5 年以下有期徒刑。
施用第二級毒品者，處3 年以下有期徒刑。